【裁判字號】    97,訴,290
【裁判日期】    970612
【裁判案由】    違反毒品危害防制條例
【裁判全文】
臺灣屏東地方法院刑事判決               97年度訴字第290號
公  訴  人  臺灣屏東地方法院檢察署檢察官
被      告  甲○○
                    現於臺灣屏東看守所
上列被告因違反毒品危害防制條例案件，經檢察官提起公訴（97
年度毒偵字第153 號），被告於準備程序進行中就被訴事實為有
罪之陳述，本院合議庭裁定由受命法官獨任進行簡式審判程序，
判決如下：
    主  文
甲○○施用第一級毒品，處有期徒刑玖月。扣案之海洛因貳拾貳
包（合計淨重肆點陸肆公克），均沒收銷燬。又施用第二級毒品
，處有期徒刑肆月，扣案之安非他命吸食器壹組、玻璃球貳顆，
均沒收銷燬；扣案之玻璃球壹顆，沒收。應執行有期徒刑壹年，
扣案之海洛因貳拾貳包（合計淨重肆點陸肆公克）、安非他命吸
食器壹組、玻璃球貳顆，均沒收銷燬；扣案之玻璃球壹顆，沒收
。
    事  實
一、甲○○於民國93年間因施用毒品，經觀察、勒戒後，認無繼
    續施用毒品傾向，於93年5 月24日執行完畢釋放出所，並由
    台灣屏東地方法院檢察署檢察官以93年度毒偵字第324 號為
    不起訴處分。詎其猶未戒除毒癮，於觀察、勒戒執行完畢後
    5 年內，復基於施用第一級毒品海洛因之犯意，於97年1 月
    19日凌晨0 時許，在屏東縣屏東市○○○街3 之2 號11樓房
    間內，將海洛因摻入香煙內吸食之方式施用海洛因1 次；之
    後，另又基於施用第二級毒品甲基安非他命之犯意，於相同
    時點，在上址，將甲基安非他命置入玻璃球內以火燒烤成白
    煙後吸食之方式施用甲基安非他命1 次。嗣於同日凌晨2 時
    許，屏東縣警察局屏東分局崇蘭派出所警員接獲報案稱上址
    遭竊，到上址查看，在該處客廳桌有扣得海洛因22包（合計
    淨重4.64公克）、電子磅秤1 台、安非他命吸食器1 組（含
    有玻璃球2 個、吸管2 支及塑膠瓶1 個）、玻璃球3 顆及空
    鍊袋294 個，始查悉上情。
二、案經屏東縣警察局屏東分局報告台灣屏東地方法院檢察署檢
    察官偵查起訴。
    理  由
一、本件被告所犯為死刑、無期徒刑或最輕本刑3 年以上有期徒
    刑以外之罪，且非高等法院管轄第一審之案件，被告於準備
    程序進行中就被訴事實為有罪之陳述，經告知簡式審判程序
    之旨，並聽取公訴人及被告之意見後，本院合議庭認為適宜
    ，依刑事訴訟法第273 條之1 第1 項規定，裁定本件由受命
    法官獨任進行簡式審判程序，合先敘明。
二、上揭犯行，業據被告於偵查中及本院審理時坦承不諱，復有
    毒品案件涉嫌人尿液採證編號姓名對照表、正修科技大學超
    微量研究科技中心毒品檢驗報告各乙份在卷可稽，且扣案之
    海洛因22包（合計淨重4.64公克），經送驗結果，確含有海
    洛因成分，有法務部調查局濫用藥物實驗室97年2 月25日調
    科壹字第09723010940 號鑑定書在卷可參，此外，並有扣案
    之安非他命吸食器1 組（含有玻璃球2 個、吸管2 支及塑膠
    瓶1 個）、玻璃球3 顆以資佐證。又被告於93年間因施用毒
    品，經觀察、勒戒後，認無繼續施用毒品傾向，於93年5 月
    24日執行完畢釋放出所，並由台灣屏東地方法院檢察署檢察
    官以93年度毒偵字第324 號為不起訴處分，此有台灣高等法
    院被告前案紀錄表在卷可稽，足見被告係於觀察、勒戒執行
    完畢釋放後5 年內再犯本件施用毒品案件。故本件事證明確
    ，被告犯行堪以認定。
三、按海洛因、甲基安非他命係屬毒品危害防制條例第2 條2 項
    第1 款、第2 款所定之第一級毒品及第二級毒品，不得非法
    持有或施用，被告施用甲基安非他命，係犯同條例第10條第
    2 項之施用第二級毒品罪；又施用海洛因，係犯同條例第10
    條第1 項之施用第一級毒品罪。被告於施用前後持有甲基安
    非他命及海洛因之低度行為，應分別為其施用甲基安非他命
    及海洛因之高度行為所吸收，均不另論罪。爰審酌被告於觀
    察、勒戒執行完畢釋放後，仍一再施用毒品，顯見未有戒絕
    之決心，及其除施用毒品外，並無其他犯罪前科，暨其於犯
    罪後坦承犯行，態度良好，堪認尚有悔改之意等一切情狀，
    分別量處如主文所示之刑，並定其應執行之刑，以示懲儆。
    又扣案之海洛因22包（合計淨重4.64公克），屬第一級毒品
    ，其包裝袋因與毒品無法析離，視為毒品之一部分，依毒品
    危害防制條例第18條第1 項前段規定，不問屬於被告與否，
    均宣告沒收銷燬之。另扣案之玻璃球2 顆，均含有甲基安非
    他命成分，有高雄醫學大學附設中和紀念醫院檢驗報告可稽
    ，因與毒品不能析離，而視同毒品，亦應依毒品危害防制例
    第18條第1 項規定，予以沒收銷燬之。另扣案之玻璃球1 顆
    ，則未沾有毒品，惟係被告所有且供被告預備施用甲基安非
    他命所用之物，業據其陳明在卷，爰依刑法第38條第1 項第
    2 款規定，予以宣告沒收。另扣案之電子磅秤1 台、空鍊袋
    294 個，均非被告所有供其施用毒品所用之物，爰不予以沒
    收，並此敘明。
據上論斷，應依刑事訴訟法第273 條之1 第1 項、第299 條第1
項前段，毒品危害防制條例第10條第1 項、第2 項、第18條第1
項，刑法第11條前段、第51條第5 款、第38條第1 項第2 款，判
決如主文。
本案經檢察官李賜隆到庭執行職務。
中    華    民    國    97    年    6     月    12    日
                  刑事第四庭    法  官  王炳人
以上正本證明與原本無異。
如不服本判決應於收受本判決送達後十日內向本院提出上訴書狀，
其未敘述上訴理由者，並得於提起上訴後十日內向本院補提理由
書狀（均須按他造當事人之人數附繕本）「切勿逕送上級法院」
中    華    民    國    97    年    6     月    13    日
                                書記官  潘豐益
附錄本件論罪科刑法條全文
毒品危害防制條例第10條第1、2項
施用第一級毒品者，處 6 月以上 5 年以下有期徒刑。
施用第二級毒品者，處 3 年以下有期徒刑。


司法院資訊處製作；財團法人民間司法改革基金會備份。
